臺灣高雄地方法院刑事判決　　　　　 100年度審易字第3016號
聲　請　人　臺灣高雄地方法院檢察署檢察官
被　　　告　洪清偉
上列被告因毒品危害防制條例案件，經檢察官聲請以簡易判決處
刑（100 年度毒偵字第3913號），本院認不應以簡易判決處刑，
改依通常程序審理（原案號：100 年度簡字第4367號），嗣被告
於準備程序中就被訴事實為有罪之陳述，經本院告知簡式審判程
序之旨，並聽取被告與公訴人之意見後，本院合議庭裁定由受命
法官獨任進行簡式審判程序，判決如下：
    主  文
洪清偉施用第二級毒品，累犯，處有期徒刑捌月。
    事  實
一、洪清偉前於民國88年間因施用毒品案件，經法院裁定觀察、
    勒戒後，認無繼續施用毒品之傾向，於88年2 月12日執行完
    畢釋放。復於前開觀察、勒戒執行完畢後5 年內之89年間再
    犯施用毒品案件，經法院裁定觀察、勒戒後，認有繼續施用
    毒品之傾向，復經法院裁定送強制戒治，並經法院判處有期
    徒刑6 月確定。另於97、98年間因施用第二級毒品案件，經
    本院分別以97年度審簡字第7312號、98年度審簡字第3521號
    分別判處有期徒刑6 月、4 月確定，二案接續執行，甫於99
    年2 月9 日縮刑期滿執行完畢。詎仍不知悔改，基於施用第
    二級毒品甲基安非他命之犯意，於100 年5 月8 日上午某時
    許，在高雄市前金區生旺巷90號之6 （聲請簡易判決處刑書
    誤載為「高雄市前金區生旺巷81號」，業經公訴檢察官當庭
    更正）住處廁所內，以將甲基安非他命置於玻璃球內，加熱
    後吸食煙霧之方式，施用第二級毒品甲基安非他命1 次。嗣
    於同日下午1 時40分許，在高雄市新興區○○○路與林森路
    口前，因行跡可疑而為警盤查，經其同意採尿送驗，檢驗結
    果呈安非他命及甲基安非他命陽性反應，而悉上情。
二、案經高雄市政府警察局新興分局移送臺灣高雄地方法院檢察
    署檢察官偵查後聲請簡易判決處刑。
    理  由
一、本件被告洪清偉所犯毒品危害防制條例第10條第2 項施用第
    二級毒品罪，係死刑、無期徒刑、最輕本刑為3 年以上有期
    徒刑以外之罪，其於準備程序進行中，就被訴事實為有罪之
    陳述，經本院告知簡式審判程序之旨，並聽取當事人之意見
    後，合議庭認宜進行簡式審判程式，爰依刑事訴訟法第273
    條之1 第1 項規定，裁定由受命法官獨任進行簡式審判程序
    ，合先敘明。
二、上揭犯罪事實，業據被告於本院審理時坦承不諱，而被告為
    警所採尿液，經送台灣檢驗科技股份有限公司檢驗結果，確
    呈安非他命及甲基安非他命陽性反應乙節，有該公司100 年
    5 月29日濫用藥物檢驗報告、高雄市政府警察局新興分局偵
    辦毒品危害防制條例嫌疑人尿液採證代碼表（代碼：A1003
    23）等件在卷可稽，足認被告上開自白與事實相符，洵堪採
    為論罪科刑之依據，從而本案事證已臻明確，被告犯行堪以
    認定，應予依法論科。
三、按違反毒品危害防制條例第10條之罪，經觀察、勒戒後，認
    無繼續施用毒品之傾向，應即釋放，並為不起訴處分；認有
    繼續施用毒品之傾向者，應由檢察官聲請法院裁定令入戒治
    處所施以強制戒治，至無繼續戒治之必要，強制戒治期滿，
    應即釋放，由檢察官為不起訴處分。經觀察勒戒、強制戒治
    執行完畢釋放後，5 年內再犯第10條之罪，依93年1 月9 日
    修正施行之毒品危害防制條例第23條第2 項規定意旨，應由
    檢察官偵查起訴。又依修正後之規定，僅限於「初犯」及「
    5 年後再犯」二種情形，始應先經觀察、勒戒或強制戒治程
    序。倘被告於5 年內已再犯，經依法追訴處罰，縱其第3 次
    （或第3 次以上）再度施用毒品之時間，在初犯經觀察、勒
    戒或強制戒治執行完畢釋放5 年以後，已不合於「5 年後再
    犯」之規定，且因已於「5 年內再犯」，顯見其再犯率甚高
    ，原實施觀察、勒戒或強制戒治，已無法收其實效，即應依
    該條例第10條處罰（最高法院97年度第5 次刑事庭會議決議
    參照）。經查，本件被告前於88年間因施用毒品案件，經法
    院裁定觀察、勒戒後，認無繼續施用毒品之傾向，於88年2
    月12日執行完畢釋放。復於前開觀察、勒戒執行完畢後5 年
    內之89年間再犯施用毒品案件，經法院裁定觀察、勒戒後，
    因認有繼續施用毒品之傾向，復經法院裁定送強制戒治，並
    經法院判處有期徒刑6 月確定等情，有臺灣高等法院被告前
    案紀錄表1 份在卷可查，是被告於初犯經觀察、勒戒執行完
    畢釋放後，5 年內已再犯毒品危害防制條例第10條之罪，揆
    諸前開說明，本案自應依法追訴處罰。
四、核被告所為，係犯毒品危害防制條例第10條第2 項之施用第
    二級毒品罪。其施用第二級毒品前持有該毒品之低度行為，
    應為其施用之高度行為所吸收，不另論罪。又被告有如前所
    載之犯罪科刑及執行情形，此有上開前案紀錄表可參，其於
    受有期徒刑執行完畢後，5 年內故意再犯本件有期徒刑以上
    之罪，為累犯，應依刑法第47條第1 項規定，加重其刑。爰
    審酌被告前因施用毒品案件經觀察、勒戒2  次及強制戒治1
    次後，猶未思積極戒毒，竟再犯本件施用第二級毒品犯行，
    實應非難，而其曾有施用第二級毒品之刑事前案迭經法院分
    別判處有期徒刑6 月、6 月、4 月、6 月、6 月、6 月確定
    ，此品行資料有前揭前案紀錄表附卷足徵，惟念施用毒品乃
    自戕行為，對社會造成之危害尚非直接甚鉅，而其生活狀況
    為貧寒、智識程度為國中畢業及犯後坦承犯行等一切情狀，
    量處如主文所示之刑，以資懲儆。
據上論斷，應依刑事訴訟法第299 條第1 項前段、第452 條、第
273 條之1 第1 項、第284 條之1 ，毒品危害防制條例第10條第
2 項，刑法第11條前段、第47條第1 項，判決如主文。
本案經檢察官林圳義到庭執行職務。
中    華    民    國  100     年    10    月    25    日
                  刑事第三庭  法  官  陳薏
以上正本證明與原本無異。
如不服本判決應於收受送達後10日內向本院提出上訴書狀，並應
敘述具體理由；如未敘述上訴理由者，應於上訴期間屆滿後20日
內向本院補提理由書（均須按他造當事人之人數附繕本）「切勿
逕送上級法院」。
中    華    民    國  100     年    10    月    25    日
                              書記官  戴金龍
附錄本案論罪科刑法條：
毒品危害防制條例第10條第2 項
施用第二級毒品者，處 3 年以下有期徒刑。